臺灣高等法院刑事判決　　　　　　　　　　　　　　九十年度上訴字第三七二二號
　　上　訴　人　臺灣臺北地方法院檢察署檢察官
　　上　訴　人
　　即　被　告　丁○○
　　選任辯護人　林秉欣律師
　　上　訴　人
　　即　被　告　壬○○
　　選任辯護人　紀復儀律師
右上訴人因偽造文書等案件，不服臺灣台北地方法院九十年度訴字第二一八號，中華
民國九十年十月九日第一審判決（起訴案號：臺灣台北地方法院檢察署八十九年度偵
字第四二二六號）及台灣台北地方法院檢察署移送併辦（八十九年度偵字第一八一九
五號、九十年度偵字第九六四Ｏ號、九十年度偵字第一六六五六號、九十年度偵字第
一六七九二號）提起上訴，本院判決如左：
    主  文
原判決撤銷。
丁○○共同連續意圖為自己不法之所有，以詐術使人將本人之物交付，處有期徒刑參
年。
壬○○共同連續違反非經主管機關核准或向主管機關申報生效後，不得對非特定人公
開銷售所持有之表明具有領取股票權利之證書之規定，處有期徒刑捌月。
    事  實
一、丁○○之夫乙○○（另案由台灣台北地方法院刑事庭審理中）於民國八十八年三
    月四日投資網安科技股份有限公司（以下簡稱為網安公司），計新台幣（下同）
    一百二十萬元，並於八十八年四月十五日經網安公司召開八十八年度第一次董事
    及監察人聯席會議，決議選任乙○○擔任執行董事（未經網安公司股東會選任）
    ，負責產品行銷及協助未來股票上市、上櫃作業；八十八年三月間，乙○○得知
    網安公司高層已開始研議為籌措資金，擬將網安公司由原資本額五千萬元（五百
    萬股），再增資，但尚未決定增資細節，且明知未經主管機關即財政部證券暨期
    貨交易管理委員會（下稱證期會）之核准或申報生效後，不得對非特定人公開出
    售所持有表明具有領取股票權利之證書，竟為籌措資金，而於八十八年四月六日
    與明知網安公司增資案尚未確定之亦有犯意聯絡與行為分擔之北朝財經顧問有限
    公司（下稱北朝公司）負責人癸○○（現已改名為劉懿華，另案由台灣台北地方
    法院刑事庭審理中）基於不法所有意圖之共同概括犯意，簽訂八十八年增資股務
    代理契約，約定由癸○○經營之北朝公司，須於八十八年四月十日起至八十八年
    五月二十五日止，負責包銷二千至三千張網安公司股票，最低數量為二千張股票
    ；嗣經癸○○以乙○○所提供之不實資料召開說明會、刊登廣告之方式大肆宣傳
    之詐術手法，而丁○○為乙○○之妻，於八十八年三月二十九日任職網安公司財
    務經理，負責網安公司相關財務、股務等事宜，為執行業務之人，明知網安公司
    增資案內容尚未確定，亦明知乙○○委託癸○○公開銷售網安增資股票，且明知
    未經證期會之核淮或申報生效後，不得對非特定人公開出售所持有表明具有領取
    股票權利之證書之規定，竟與乙○○及癸○○基於不法所有意圖之共同概括犯意
    聯絡，於不特定人打電話至網安公司詢問網安公司股票或財務狀況時，均佯稱：
    網安公司獲利頗佳等語之詐術手法，共同誘使不特定之投資人，包括丙○○、庚○○、辛○○、戊○○、周偉明等及其他不特定之投資人（詳如附表一所示），
    誤認如繳足增資認股之股款後，即可成為網安公司之股東，而能順利取得網安公
    司八十八年度增資股票，而分別以每股九十八元、一百一十元，甚至有高達一百
    五十元、一百七十五元不等之高價，向北朝公司癸○○等購買網安公司之增資股
    票，而丁○○、乙○○及癸○○為取信不特定投資者，並由乙○○交待丁○○製
    作，後由丁○○偽填或由癸○○委由不知情之己○○偽填，標題為「八十八年增
    資股領股憑條」，內容略為：茲因統一印製八十八年增資股票，需經銀行簽證押
    鋼印費時，為統籌整體作業，請（不特定投資人）股東於八十八年六月三十日憑
    此領股憑條、
    等語之丁○○業務上作成之不實文書（下稱領股憑條），充作具有領取股票權利
    之證書，再由北朝公司癸○○等人交付領股憑條予前揭不特定之投資人，行使丁○○業務上登載不實文書，使不特定投資人誤以為渠等於繳足股款後，確已成為
    網安公司之股東，並能持該領股憑條兌換，順利取得網安公司之增資股股票，嗣
    前揭不特定投資人屆期均無法取得前揭增資股票，始知受騙而悉上情，足以生損
    害於網安公司及前揭不特定之投資人，而網安公司嗣分別於八十八年四月十七日
    中午十二時許之八十八年度第一次董監事聯席臨時會議及八十八年四月十七日十
    五時二十分許之八十八年度股東常會決議，增資額度為七百萬股，增資完成後股
    本為一千二百萬股，而網安公司為前揭之增資，又分別於同年五月七日、同年五
    月十四日、六月二日召開董事及監察人聯席會議，討論增資案之有關細節，並於
    同年六月二日決議：「1.原股東依比例增資７００萬股，每股十六元。2.現金增
    資總股數的１０％開放員工認購７０萬股，每股１６元。3.原股東未認足股數，
    由董事長洽特定人認足。4.特定人若為新股東，須經董事會同意通過始進行增資
    完成。」。同年六月十七日完成集資，並向經濟部提出增資變更登記申請，增
    資認購情形，除網安公司董事長王煥章（另案由台灣台北地方法院刑事庭審理中
    ）認購一千七百四十七萬二千元、其餘股東包括蔡明志認購一千一百二十萬元、
    林東立認購（另案由台灣台北地方法院刑事庭審理中）七百五十萬四千元、竇尚
    志認購一百一十二萬元、劉瓊芳認購二十二萬四千元、徐清富認購九十六萬元外
    ，其餘股權均由乙○○認購六千三百二十八萬元及丁○○認購一千零二十四萬元
    （以上均以每股十六元計算）。
二、壬○○明知未經證期會核准或申報生效，不得對非特定人公開銷售未公開募集、
    發行公司之股票、表明具有領取股票權利之證書及股票價款之繳納憑證，竟與成
    年人癸○○、黃賢正（現已改名為黃濬廷，另案由台灣台北地方法院刑事庭審理
    中）、己○○、丙○○、趙素靜、林天明、蔡秀聆、鄭正忠等人（均未據起訴）
    基於共同概括犯意聯絡與行為分擔，自八十八年三月間起，壬○○以北朝公司金
    門聯絡處處長之名，在金門地區對非特定人公開銷售未公開募集、發行未經證期
    會核准或申報生效之得以向網安公司領取八十八年度增資股票之權利證書、及為
    北朝公司搜購金門縣民同意轉讓金門酒廠實業股份有限公司（下稱金門酒廠）釋
    股計劃中，金門縣民得以優先認股之權利，供北朝公司向不特定之投資人公開銷
    售得以向北朝公司領取前揭金門縣民得以優先認股之股票價款繳納憑證等違反證
    券交易法規定之行為。
三、案經網安公司訴由台灣台北地方法院檢察署檢察官偵查起訴暨移送併案審理。
    理  由
甲、被告丁○○部分：
一、訊據上訴人即被告丁○○矢口否認有前揭之犯行，辯稱：
    １、從不認識被告壬○○及另案被告癸○○，不知北朝公司銷售網安公司股票之
        事，且從未以網安公司名義製作領股憑條給任何人，僅對已經繳納增資款之
        股東製作「認股證明書」，網安公司八十八年度董、監會議及股東會被告均
        未參與，故對增資案係依董事長王煥章指示辦理公司增資手續，何況，確有
        增資決議及由股東繳納增資股款，雖其後因增資案撤回，而網安公司拒絕返
        還增資返款，惟無論如何，確有增資案決議及由股東繳納增資股款無訛。
    ２、因增資申請過程中，主管機關須調閱網安公司原設立登記卷宗，尚未核准增
        資申請，被告乃於八十八年六月二十九日製作已繳納增資款之股東，通知增
        資股票發放日順延三十天，故被告豈有可能於翌日之八十八年六月三十日再
        製作領股憑條予他人，何況領股憑條係屬偽造，其上網安公司股務室之印文
        與被告保管之印鑑章完全不符，參酌股款憑條上製作日期為八十八年六月三
        十日，而通知領取增資股票日期亦為同一日期，即知與一般公司股務作業程
        序完全不符，尤有進者，被告既尚合法保管公司股務印鑑章，若欲製作所謂
        領股憑條又何庸以假印鑑章於其上自暴形跡？故被告於偵查中即稱該領股憑
        條係屬偽造，至於被告應董事即參與繳納增資股股款之另案被告乙○○要求
        開立者為增資已繳納「認股證明書」與「領股憑條」完全二回事，是於八十
        九年十月五日偵查筆錄中將另案被告乙○○所稱「八十八年增資股票發放通
        知書」誤會為「領股憑條」即屬誤解。
二、經查：
    １、另案被告乙○○於八十八年十一月九日調查時供稱：我於八十八年三月四日
        投資網安公司十萬股，每股溢價十二元，合計投資一百二十萬元，並於八十
        八年四月十五日召開董事會，由我順利通過遞補林蔚東請辭之董事，選我為
        執行董事，負責產品行銷及協助未來股票上櫃作業，我太太丁○○亦於八十
        八年三月間擔任網安公司財務經理。網安公司當時資本額為五千萬元，網安
        公司於八十八年四月十七日上午召開董監事聯席會議及下午召開股東常會，
        通過八十八年現金增資案，議定增資七百萬股，每股溢價十六元，股本增資
        為一億二千萬元，於八十八年六月二日召開董監事聯席會議，會中決定，現
        金增資七百萬股，其中百分之十開放員工認購，其餘股票由原股東依持有股
        份按比例認購，未認足股數，則由董事長洽特定人認足，現金增資案通過後
        ，未料其餘董監事及員工多不願認購，經董事長王煥章出面協商，由我借錢
        給王煥章一千七百四十七萬二千元、董事蔡明志一千一百二十萬元、林東立
        七百五十萬四千元、竇尚志一百一十二萬元、劉瓊芳二十二萬四千元及徐清
        富九十六萬元認購現金增資股票，其餘股權由我及我太太丁○○全數認購，
        於八十八年五月我將增資款項一億一千二百萬元，存入網安公司設於華僑銀
        行永和分行增資款專戶內，但事後網安公司董事王華特、李光陸及監察人陳
        志明、張興中等人要求我以每股三十二元認購渠等原持有股分之半數，但我
        不肯，所以李光陸等人杯葛增資，並向經濟部商業司申請撤銷現金增資案，
        並經經濟部於八十八年八月二日核准撤銷增資，我也蓋章同意，我於八十八
        年四月間透過陳貴明、林敏德介紹認識北朝公司總經理癸○○，雙方並簽訂
        合約，委由北朝公司代銷分散網安公司包銷股權二千張（每張一千股），每
        股原先議定為五十五元，後來口頭約定為六十五元，最後以每股六十五元成
        交，並於八十八年四月至十月間，癸○○並已將相關股款匯入我安泰銀行延
        平分行的帳戶內，金額約一億餘元，我於八十八年六月份先將已繳款之現金
        增資認股憑條交給癸○○，後來現金增資撤銷，我乃將認股憑條收回，並把
        我原來持有之股票交給癸○○，至於不足之部分乃提供王煥章、林東立、林
        志仁、九二八電腦等名下之股票交給癸○○，網安公司確實於八十八年四月
        十七日召開董監事聯席會及股東常會，通過八十八年現金增資案，議定增資
        七百萬股，每股溢價十六元，股本增資為一億二千萬元，這兩次會議均由王
        煥章主持，出席之董監事都親自簽名，事後並由財務部門在會議紀錄上補蓋
        出席董監事印鑑，再送交經濟部申請，並無偽造之情事，鑫報於八十八年六
        月三十日刊載網安公司前五月每股純益十二元之廣告，該篇廣告是不正確的
        ，網安公司前五月的稅前純益是虧損的，且以往之股東權益也是虧損的，因
        此網安公司曾由王煥章傳真去函要求更正啟事，據網安公司李光陸、王煥章
        等人表示公司前景良好，且陳貴明、林敏德每股抽佣二十元，再加上我的利
        潤，才議定價格為六十五元，並未與北朝公司癸○○共謀以不實之宣傳資料
        將股票以高價售予不特定大眾等語（台北市調查處第十一頁至第十七頁），
        故由另案被告乙○○於調查局之供述可知，被告乙○○供稱網安公司有增資
        、有以每股六十五元委託北朝公司癸○○包銷增資股二千張、有將一億一千
        二百萬元增資款匯入網安公司帳戶及八十八年六月有將認股憑條交給癸○○
        ，後將認股憑條收回等情。
    ２、另案被告乙○○之前開有關網安公司增資案之供述，核與八十八年四月十七
        日網安公司股東常會會議紀錄所載「公司因應未來發展提溢價發行每股新台
        幣十六元，擬增資額度為七百萬元，增資完成股本為一千二百萬元」，及八
        十八年六月二日網安公司董事及監察人聯席會議記錄所載「１、原股東依比
        例增資七百萬股，每股十六元，２、現金增資總股數的百分之十開放員工認
        購七十萬股，每股十六元，３、原股東未認足股數，由董事長洽特定人認足
        ，４、特定人若為新股東，須經董事會同意通過始進行增資完成」，此有網
        安公司股東會議紀錄及董監事會議紀錄各一紙（詳他字卷第），而另案被告
        乙○○確實於八十八年六月五日轉帳一億一千二百萬元入網安公司華僑商業
        銀行永和分局帳戶內，此有乙○○及網安公司存摺影本在卷可證（詳他字卷
        第八八頁至八九頁），顯見被告乙○○確有匯入一億一千二百萬元予網安公
        司帳戶無誤。
    ３、再另案被告王煥章即網安公司董事長於八十八年十一月十一日調查時供稱：
        因公司財務不佳，所以在八十八年初，研擬增資計劃，八十八年四月十五日
        董監事聯席會同意現金增資七百萬股，每股十六元，但是部份股東如怡和、
        菁英、928電腦等雖同意增資案，卻不願意投入資金，其他股東亦不願認購
        ，八十八年六月二日經董監事聯席會討論通過，結論主要為原股東未認足股
        數，由董事長洽特定人認足，特定人若為新股東，須經董事會同意通過始進
        行增資完成，隨後由我出面協商，公司經營團隊蔡明志、林東立、寶尚志、
        劉瓊芳、徐清富等人向乙○○借錢一千七百萬至數百萬元不等，認購增資股
        ，嗣後因無力償還，遂將股票抵押給乙○○，後來公司另一部份股東王華特
        、李光陸、張興中、陳志明等要求乙○○以三十二元認購該等半數股份，引
        發爭議，王華特、張興中等人於八十八年七月二十一日召開股東大會將我、
        林東立、乙○○三人董監事身份解除，導致公司內部動盪不安，我遂於八十
        八年八月二日，向經濟部申請撤銷此次現金增資案，所以現在公司財務狀況
        依然吃緊，八十八年四月十五日我召開董監事聯席會，由總經理李光陸報告
        本公司八十八年度增資案計畫（其中已包括營運計畫、研發成果、決算報告
        等），經過與會董監事一致同意該增資計畫和乙○○遞補林蔚東擔任公司董
        事，經八十八年四月十七日交股東大會追認通過，據我記得當初增資案計畫
        係由李光陸提出，現金增資計七百萬股，每股十六元，總計一億一千二百萬
        元，增資案皆係向乙○○借錢購買增資股，該筆資金以定存的方式存在華僑
        銀行永和分行，後來在八十八年八月二日我申請撤銷增資案，增資股票失效
        ，但是增資款存在於華僑銀行永和分行的增資金額又遭王華特、張興中、李
        光陸等凍結，今年九月初乙○○向我索還增資案所借金額，我沒有其他財產
        ，只好以我原來所有的股份七十八萬股抵押給乙○○，並同意乙○○代我處
        理該筆股票，作為抵償，但乙○○如何處理該筆股票，我不知情，增資股領
        股憑條，今天我第一次看到，上述資料顯示是股務室出具，股務室在網安公
        司屬於財務部門管理，而公司財務部門事務不是我在處理，所以我不知道，
        依公司法規定，資金要募足後，才能向經濟部申請，並非申請再開始招募資
        金，但是李光陸、張興中想將他們所持有之舊股以每股三十二元出售給乙○○，但是條件沒談攏，便轉而杯葛增資案，其實前述募集一億一千二百萬元
        是合法的，只是乙○○資金從何而來我不清楚等語（台北市調查處第十九頁
        至第二三頁反面），是由另案被告王煥章之供述可知網安公司確有增資案，
        錢是由另案被告乙○○籌措，後因無法清償乙○○增資代墊款，所以將原有
        網安公司股票交予乙○○處置等情。
    ４、再另案被告林東立於八十八年十一月九日調查時供稱：八十八年四月十七日
        網安公司確實有召開股東會議，當日上午在公司召開八十八年度第一次董監
        事聯席臨時會議，參加人士有王煥章、乙○○、李光陸、張興中、陳志明、
        譚光耿、楊大衛、蔡明志及我，王華特一開始由陳志明代理後來亦有到場，
        討論通過辦理八十八年度增資案，隨後在當日（四月十七日）下午召開網安
        公司八十八年度股東常會，參加者有王煥章、乙○○、張興中、陳志明、蔡
        明志、劉瓊芳、寶尚志、楊紹華、譚光耿、李光陸、楊大衛及我共十二人，
        所有人並於簽到表內簽名，當次股東常會決議通過辦理八十八年度增資案，
        溢資發行七百萬股，每股十六元，總價一億一千二百萬元，我知道當初辦理
        增資案時，因為原始股東都缺錢，又需依比率認購增資股，所以在王煥章介
        紹下，有相當的股東向乙○○借錢認購增資股，其後因為股東間對增資案有
        意見，紛擾不斷，所才發生撤銷增資案，爾後，乙○○借給我增資案的錢，
        因為被凍結在華僑銀行永和分行，所以向我索還，我以我所擁有的原有股票
        三三五張抵押給乙○○等語（詳台北市調查處第三三頁至第三五頁），故有
        參與網安公司董監事會議之林東立亦供稱：確有增案資一事。
    ５、另證人楊大衛即代表九二八電腦股份有限公司開會之董事於八十九年一月十
        八日證稱：是王煥章出來說明增資案之事，但因資料不足，所以十七日再開
        一次，網安公司確實是靠科技、產品在發展的公司，它投資的是電腦安全控
        管的硬體、軟體類設備，故網安的確實有增資之必要，且網安公司的遠景不
        錯，現在也是，因網安公司裡面分兩派有爭執，為避免爭端，所以我們公司
        退出，十五日、十七日兩次的開會都蠻順利的，沒有爭吵，網安公司八十八
        年度第一次董事及監察人聯席會議報告、會議紀錄（四月十五日）、臨時會
        議紀錄（四月十七日）、股東常會會議紀錄，以上報告及會議紀錄均為真實
        ，第一項是網安公司總經理李光陸報告的，十七日決議之後還有經過股東常
        會通過，網安公司的董事長聯席會議是經由傳真通知我們的等語。（詳台北
        地方法院八十九年自字第四五號卷一第二四五頁反面至第二四六頁正面，以
        下簡稱為自字案），再於九十年十一月二十二日於自字案中證稱：八十八年
        四月十七日網安確實有決議增資，而會議紀錄裡確實也有討論到增資，是有
        討論到議價十六元，增資七百萬股，董監事會中算討論過，隨後開了股東會
        ，股東也都表示同意等語（詳自字卷四第一一六頁），故當時有參加開會之
        楊大衛亦與另案被告乙○○及王煥章為相同之證述，即網安公司有通過增資
        決議。
    ６、雖證人李光陸於八十八年七月八日調查時證稱：八十八年四月十五日網安公
        司擬具增資計畫，此事為本公司前董事長王煥章得知，渠乃未經經濟部核准
        即私下將本公司增資股七百萬股以每股十六元轉讓予乙○○等人。迄八十八
        年六月間我發現本公司存款帳戶有一筆不明款項約一億一千兩百萬元，乃詢
        問王煥章，渠回答：『這是增資股金已到位了。』，我即表示本增資案既未
        經股東會同意，亦未經經濟部核准，遂要求王煥章向所有董事說明，惟王煥
        章並未向董事說明。我乃要求本公司財務經理丁○○交出公司印鑑及公司財
        務相關資料，並即解除其職務，惟邵某不但不交出前述資料，反控訴本公司
        人員妨害自由，八十八年六月三十日我在鑫報發現有一則關於本公司『網安
        科技，前五月每股純益十二元』之誇大不實消息，遂去函要求鑫報更正，鑫
        報乃傳真乙○○及北朝公司提供給鑫報的不實網安公司資產負債表及變造過
        的資誠會計師事務所會計師曾惠瑾認證資料，我才發現事態嚴重，乃於八十
        八年七月二十三日在工商時報及經濟日報刊登『聲明啟事』，內容主要表示
        本公司現時並無增資計畫，任何人假借本公司名義出售及流通之股份，概與
        本公司無涉。不久便有被害人甲○○、陳懿意等人來電表示渠等持有本公司
        新增股之股條係以每股一百二十元向北朝公司價購，並詢問何時可換得股票
        等情，據我私下瞭解，北朝以上述手法已賣出約二百萬股，獲利至才逾二億
        四千萬元，網安公司目前的印鑑證明書等資料，丁○○迄今皆未歸還，我懷
        疑渠等乃利用這些公司印鑑與其配偶乙○○勾結辦理股條出售等不法吸金行
        為，目前已不法吸金逾二億多元等語（詳他字卷第一二七頁至第一二八頁）
        ，按證人即網安總經理李光陸則否認有網安公司有通過增資案。
    ７、惟證人李光陸固不否認八十八年四月十七日下午股東常會之簽到表及八十八
        年六月二日董監事聯席會議之簽到表上「李光陸」之簽名均係其本人親自簽
        名無誤，惟證人李光陸證述會議紀錄內容為假一事，然並未提出任何證據以
        證明會議紀錄內容有誤，再參酌另案被告乙○○於八十八年六月五日確有匯
        入網安公司帳戶一億一千二百萬元，若無增資案必須繳納股款，被告乙○○
        豈有匯入如此大額金錢予網安公司帳戶之必要，顯見確有網安公司增資案無
        誤，至於事後增資案會撤回，應係如另案被告王煥章所述因李光陸等人要求
        乙○○要以三十二元購買彼等之增資款，雙方協商破裂，致李光陸全盤否認
        增資案無疑。
三、再查：
    １、另案被告乙○○於八十八年十一月九日調查時供稱：我於八十八年四月間透
        過陳貴明、林敏德介紹認識北朝公司總經理癸○○，雙方並簽訂合約，委由
        北朝公司代銷分散網安公司包銷股權二千張（每張一千股），每股原先議定
        為五十五元，後來口頭約定為六十五元，最後以每股六十五元成交，並於八
        十八年四月至十月間，癸○○並已將相關股款匯入我安泰銀行延平分行的帳
        戶內，金額約一億餘元，我於八十八年六月份先將已繳款之現金增資認股憑
        條交給癸○○，後來現金增資撤銷，我乃將認股憑條收回，並把我原來持有
        之股票交給癸○○等語（詳台北市調查處第十一頁至第十七頁），顯見另案
        被告乙○○於調查時曾承認委託北朝公司對不特定人出售網安增資股股票，
        並製作認股憑條交給癸○○，後已將認股憑條收回等情。
    ２、另案被告癸○○於八十八年十一月九日調查時供稱：原先乙○○打算委託本
        公司分散股權（即市場上賣給不特定客戶）三千張（即三百萬股），最後是
        決定幫他賣二千張並簽立合約，到目前為止，本公司總共賣出該股票約一千
        二百張，我以每股六十五元向乙○○購入，以每股九十八元賣了三百多張左
        右，每股一百一十元賣出約七、八百張，每股一百卅五元賣出約五十張，前
        述付給乙○○之款項總計一億三千萬元（二千張），我都是以台北國際銀行
        永和分行及華南銀行永和分行北朝公司帳戶匯給乙○○的安泰銀行延平分行
        帳戶，至於散戶認購股款亦是匯到前述北朝公司的台北國際銀行永和分行帳
        戶及華南銀行永和分行帳戶內，總金額約八千多萬元，當初我與李英廣簽約
        向之購入網安公司股票後，陸續依約匯款至乙○○安泰銀行延平分行帳戶內
        ，乙○○則持網安公司的股條交給我們，我們賣給散戶的也是乙○○交給我
        們的股條，後來聽說該公司股東內鬨，消息傳出，各散戶向我們要正式股票
        ，經我向乙○○反應後，乙○○陸續提供他本人、王章煥、林東立、王志仁
        、九二八電腦等名下之網安公司股票給我，並過戶到我名下，再過戶給各散
        戶換回股條，到目前為止只剩下陳正國等三人還未辦妥過戶，其餘都已經過
        戶繳稅完畢等語（詳台北市調查處第五頁至第十頁），再參酌乙○○以網安
        公司增資主辦人身分與癸○○以北朝公司代表人身分，於八十八年四月六日
        簽訂合約書，其內容載為「甲方（指北朝公司）自八十八年四月十日起至八
        十八年五月二十五日止，負責包銷二千至三千張乙方（網安公司八十八年增
        資股務代理人）股票，且甲方最低包銷數量為二千張，甲方銷售期間，乙方
        不外流股票，乙方有義務提供甲方所有營運計劃書及財務預估或其他相關前
        報資料予甲方」等語，此有合約書一份附卷可證（詳本院卷一第七五頁），
        故核另案被告癸○○之供述與被告乙○○之供述相符，顯見被告乙○○確有
        委託癸○○代為銷售網安八十八年增資股股票，且被告癸○○之領股憑條確
        從被告乙○○處取得無誤，從而被告乙○○及癸○○事後改稱：是向癸○○
        借款，而由乙○○提供網安公司原有股票為擔保云云，顯不足採，再另案被
        告乙○○與癸○○簽訂由北朝公司包銷網安公司增資股合約時間為八十八年
        四月六日，斯時網安公司雖有在討論要增資案，但就是否確定要增資、增資
        金額、如何增資等細節全未討論時，被告乙○○即委託被告癸○○代為包銷
        網安公司增資股，被告乙○○顯有不法所有意圖甚明，而被告癸○○既是財
        經股份有限公司負責人，要替乙○○包銷公開招募增資股股票，豈有不先了
        解增資內情之可能？顯見被告癸○○亦明知網安公司尚未確定要增資，即允
        諾代為包銷增資股甚明，是被告癸○○亦有不法所有意圖無誤。
    ３、被告丁○○於於八十八年十一月十五日調查時供稱：於八十八年三月二十九
        日到網安公司擔任財務經理迄今，但於同年七月廿一日起奉網安公司董事長
        王煥章之命休假，俟網安公司合法董事會產生並通知恢復上班為止，擔任財
        務經理主要職掌是保管公司財務、會計、出納所需之公司印鑑章及相關印章
        、表冊，相關財務、股務等事宜則分層負責授權經理全權處理，我保管之公
        司財務、會計、出納、股務等相關印鑑章，仍在我在保管中，網安公司曾向
        主管單位申辦網安公司現金增資案，網安公司八十八年六月二日第五次董事
        會及監察人聯席會議決議事項：「（１）原股東依比例增資七百萬股，每股
        十六元。（２）現金增資總股數的百分之十開放員工認購七十萬股，每股十
        六元。（３）原股東未認足股數，由董事長洽特定人認足。（４）特定人若
        為新股東，須經董事會同意通過始進行增資完成。」，經華僑銀行永和分行
        （增資專戶）於同年六月五日通知我增資股股款一億一千二百萬元已匯入該
        帳戶內，經我向王煥章報告後，王煥章指示我自行委託正中會計師事務所向
        經濟部申請增資案，（經檢視後作答）有關網安公司八十八年增資股領股憑
        條上之股務章確實是我蓋的，該憑條也是我製作的，其上之股東名稱、股數
        、
        於乙○○將前述領款憑條交給誰，我就不知道了，曾聽乙○○說過，是透過
        林、陳二位先生認識北朝公司，並委託他們包銷網安公司增資股的事，其他
        的我不知道了等語（詳台北市調查處第三十頁反面至第三二頁），雖被告丁○○未參與網安公司股東會議及董監事會議，惟因被丁○○是網安公司財務
        部主管，後經網安公司董事長王煥章告知而委託會計師申請增資案，從而就
        股東會議及董監事會議內容，當知之甚詳，是被告丁○○就網安公司於八十
        八年四月六日尚未通過增資案，及於八十八年四月十七日僅通過要增資，但
        就增資細節均尚未確定等情，當為被告丁○○所明知。
    ４、再被告丁○○於調查局第一次訊問時供稱：領股憑條是應乙○○要求製作等
        語，且當時調查局人員還有出示領股憑條給被告丁○○看，被告丁○○當無
        誤認之虞，雖被告丁○○事後一再辯稱：伊是有製作「八十八年增資股票延
        期發放通知書」及「認股證明書」，於調查局時誤認領股憑條即是股票延期
        發放通知書或認股證明書，所以才產生誤解云云，惟所謂領款憑條（詳本院
        卷一第七二頁）「其標題載為『八十八年增資股領股憑條』，內容為『茲因
        統一印製八十八年增資股票，需經銀行簽證押鋼印費時，為統籌整體作業，
        請（）股東於八十八年六月三十日憑此領股憑條、
        鑑領取增資股票（）張，此至（）股東（身分字號），署名為『網安科技股
        份有限公司股務室』，並蓋網安科技股份有限公司章，中華民國八十八年六
        月三十日」，而所謂遲延發放通知書（詳本院卷二九十一年十月二十一日訊
        問筆錄後）「其標題載為『最速件─八十八年增資股票發放通知書』，內容
        為『原訂八十八年六月三十日增資股票發放日期，因主管機關─經濟部作業
        需要函文重新調閱台北市政府原公司設立登記卷，故順延暫定三十天，若作
        業有提前，當依規定提前發放，警請各位股東見諒，包涵，此致各位股東』
        ，署名為『網安科技股份有限公司股務室敬啟』，並蓋有網安科技股份有限
        公司章，中華民國八十八年六月二十九日」，至被告丁○○所謂之認股證明
        書，則未見有正式印製之文書，僅被告丁○○於原審曾提出其所謂認股證明
        書之相關格式（詳原審卷一第三八頁），其內容為「茲證明股東（）（身分
        證字號）八十八年增資股票認購（）張，特此證明」，按本案中已出現之領
        股憑條、遲延發放通知書及被告丁○○所謂之認股證明書，其內容及格式均
        不相同，被告丁○○當無誤認之可能，從而被告丁○○於調查局供稱：應乙○○要求製作領股憑條一詞，與被告乙○○於調查局供承：有製作領股憑條
        交給癸○○等語，及被告癸○○供稱：股條是乙○○交付一詞均相吻合，堪
        可認領股憑條確為被告丁○○依乙○○囑咐製作無誤，至被告丁○○另稱：
        領股憑條所蓋網安公司章非網安公司印鑑章，顯為偽造云云，惟網安公司可
        以有許多章，並無法令規定使用公司章即必須蓋公司印鑑章，從而縱使領股
        憑條非蓋網安公司印鑑章，亦難憑此即認是他人所偽造，再領股憑條依被告
        癸○○所述是乙○○於八十八年六月交付，而被告乙○○是何時指示被告丁○○製作，雖未見明確供述，惟被告丁○○係於被告乙○○與癸○○簽訂合
        約書後所製作，如係在八十八年六月二日前網安公司資增案內容確定前所製
        作，則在八十八年六月二日前，被告丁○○明知網安公司資增案內容尚未確
        定，乙○○豈可對外出售增資股，惟卻應乙○○要求而製作領股憑條，被告
        丁○○顯有明知不可出售增資股，惟卻製作領股憑條，佯稱網安公司確有增
        資一事，若領股憑條是在八十八年六月二日後製作，斯時被告丁○○亦明知
        網安公司增資股不得對不特定人出售，認股者尚需董事會同意才能成為網安
        公司股東一事，惟卻加以隱瞞，製作領股憑條，讓不特定人誤以為只要繳款
        即可成為網安公司股東，是不論被告丁○○於八十八年四月六日後至八十八
        年六月間何時製作領股憑條，其均有施用詐術之不法所有意圖甚明，且網安
        公司並未發行增資股，亦未授權財務室製作領股憑條，是被告丁○○顯就其
        業務上所應製作之文書，為不實之登載而製作認股憑條且轉交乙○○交由劉
        育行使齊，足生損害於網安公司、附表一不特定認股人甚明。
    ５、雖另案被告乙○○及癸○○事後一再辯稱：並無交付給認股人領股憑條，是
        己○○偽造領股憑條云云，按證人己○○是向癸○○購買網安增資股之人，
        領股憑條目的是用來領取股票，只有出售股票者有製作領股憑條，用以安撫
        購買股票者之必要，斷無認股者自己製作領股憑條之可能，否則認股者以自
        行製作之領股憑條要向何人領取股票呢？從而被告丁○○等人一再辯稱：是
        己○○製作領股憑條云云，顯與常情不符，況向癸○○購買網安公司增資股
        之
        告訴人甲○○於於九十年五月十一日原審調查時：我們買增資股票，但是
          當時候股票並還沒有下來，所以才給我們股條，等增資案通過了，再換股
          票回來，在股條上內容也有記載，因為當時候在六月底無法拿到股票，所
          以就給我們通知單說要延後等語（詳原審卷一第三二四頁至第三三四頁）
          。
        告訴人楊孟紅於九十年四月三日於原審：是在八十八年六月三十日錢匯了
          之後才拿到股條，我是拿到正本等語。（詳原審卷一第九九頁至第一Ｏ一
          頁）。
        告訴人高秀麗於九十年四月三日於原審：我有打電話去網安公司，有與邵
          小姐聯絡過，但不知道全名是什麼，我把錢匯給癸○○之後，他有寄給我
          八十八年度的增資領股憑條等語（詳原審卷一第第一Ｏ二至一Ｏ四頁）。
        告訴人張純華：（原名張憶澎）於八十八年九月十日調查時供稱：我有認
          購『網安公司』之『增資新股』係於本（88）年五月間向『北朝公司』楊
          忠偉購買，總共購買三萬股，每股一百一十元，我購買上述增資新股計三
          百三十萬元，逕匯入金門信用合作社壬○○之帳戶內，八十八年五月北朝
          公司總經理癸○○、顧問黃賢正、網安公司執行董事乙○○由壬○○陪同
          ，在金門『浯江大飯店』召開說明會，並宣稱網安公司前景良好，購買該
          公司股票將有豐厚的利潤，渠預估近幾年內可獲利數倍，且在六月三十日
          之前投資人一定可以拿到股票，如果投資人不放心，可於拿到股票後，以
          每股購買金額加十元贖回，請投資人放心。渠等並未說明該增資案並不存
          在或未確定，於八月初將我們之股條收回，並拿網安公司之增資新股股票
          交給我們投資人，唯該股東之過戶手續並不完整，所以我們拒絕接受等語
          （台北市調查處第51頁反面至第52頁反面）。
        另告訴人方小廷於本院九十一年十月二十一日調查時指稱：我有買網安增
          資股，也有收到北朝公司寄給我的領股憑條等語。
        告訴人黃木榮於九十年六月二十六日原審調查時證稱：我們把錢寄給楊忠
          偉的戶頭，壬○○就簽發八十八年增資股領股憑條給我們，後來他就寄了
          一些股票給我們等語（詳原審卷二第三二一頁）
        顯見向北朝公司購買網安公司增資股的不特定人均有收到領股憑條，並非僅
        向己○○購買網安公司增資股的人才收到領股憑條，從而被告癸○○等人所
        辯：是己○○偽造領股憑條云云，委不可採。
    ６、又被告丁○○另稱：不知乙○○委託北朝公司包銷網安增資股票云云，惟被
        告丁○○於調查局供稱：曾聽乙○○說過，是透過林、陳二位先生認識北朝
        公司，並委託他們包銷網安公司增資股的事等語（詳台北市調查處第三十頁
        反面至第三二頁），顯見被告丁○○並非不知情，況購買網安公司增資股之
        告訴人趙素靜於九十一年一月二十八日本院調查時指述：我是被害人，我
          有買金酒跟網安的股票，我買網安時，有打電話到網安去問丁○○，邵女
          說確實是北朝廣告說的那麼好，我才去買網安，五月份是我經手賣股票，
          是客人把錢匯入劉戶頭，劉女就發給客人領股條，請客人在八十八年六月
          來領股票，但沒有股票給客人，就拿老股給客人等語（詳本院卷一第二二
          五頁至二二七頁）。
        告訴人高秀麗於九十年四月三日於原審調查時指稱：我有打電話去網安公
          司，有與邵小姐聯絡過，但不知道全名是什麼，邵小姐是向我說網安公司
          不錯，我只是問說網安公司好不好而已等語。（詳原審卷一第一Ｏ二頁至
          第一Ｏ四頁）。
        告訴人辛○○於本院九十一年十月二十一日調查時指稱：買網安股票前有
          打電話去求證，就是邵小姐說股票有多好、多好等語。
        堪認被告丁○○確實知道乙○○委託癸○○販售網安增資股股票，甚且明知
        網安公司財務狀況不佳，卻仍施用詐術，於不特定人打電話至網安公司求證
        時均佯稱網安公司財務狀況很好，股票很有投資價值等情之詐術，才會使不
        特定人誤認網安公司增資股確實值得投資，從而被告丁○○辯稱：不知乙○○與癸○○在出售網安公司增資股一詞，顯不可採。
四、再者：
    １、被告丁○○於九十年八月二日原審調查時供稱：我是財務兼股務，我的下面
        還有會計及出納單位的名稱為財務部，因為是小公司所以並沒有設立股務室
        ，我是財務兼股務，當時候公司的資本額是五千萬元，從我任職網安公司到
        離職時，沒有無做過盈收預估，看過網安公司的財務的報表，八十五年到八
        十八年這幾年當中，網安公司的財務都是虧損，當時並沒有看到八十八年的
        財務報表，八十五年到八十七年都是虧損的，虧損的情形很嚴重，在我任職
        的時候五千萬元的資本額只剩下一千多萬元，八十八年六月三十日鑫報的報
        導，完全錯誤，當時候董事長有登報更正，在我七月離開的時候都是虧損的
        ，不可能有盈餘等語（詳原審卷三第六一至六七頁），顯見網安公司財務均
        處於虧損駿狀況，並不可能有八十八年可無償配股三百股以上，八十九年可
        無償配股一千股以上及掛牌時有五百元價值等情。
    ２、另案被告乙○○於八十八年十一月九日調查時供稱：鑫報於八十八年六月三
        十日刊載網安公司前五月每股純益十二元之廣告，該篇廣告是不正確的，網
        安公司前五月的稅前純益是虧損的，且以往之股東權益也是虧損的等語（台
        北市調查處第十一頁至第十七頁），證人李光陸於九十年七月二日自字案調
        查日時證稱：網安公司暫定八十八年無償配股三千股的資料不知是從何而來
        的，至於鑫報的部份，因為是北朝登我們廣告，但我們不認識北朝，為什麼
        它會登我們的廣告，很奇怪，所以我才去問，鑫報上關於公司現況等資料如
        股本及股價都是不實在的，我問了後才發現有人在外面賣我們公司的股票，
        我打電話去北朝問他們如何認股，他們說一股大概是壹佰多元左右，詳細數
        目我忘了，又說如果現在不認明天又漲了，我問乙○○後他就說那是北朝公
        司的包裝而已，並非真的要賣，我們公司稅後純益淨值是一億四千七百多萬
        元的部分也不實在，因為當時我們公司是虧損的狀態等語（詳自字卷三第五
        九頁至第七十頁），故另案被告乙○○及證人李光陸均已詳細指述網安公司
        當時財務狀況不佳，不可能有稅後純益淨值等情，核與被告丁○○所供述相
        符，應堪採信。
    ３、按鑫報於八十八年六月三十日刊登「網安公司八十八年一至五月稅後純益淨
        值達一億四千七百多萬元，平均每股純益達十二元，若以全年度計算該公司
        每股稅前純益將達三十元左右」「公司目前股價每股二一八元」，刊登者為
        「北朝財經」，此有鑫報一份附卷可證（詳他字卷第十九頁），而被告癸○○於八十八年十一月九日於調查局供稱：鑫報八十八年六月三十日有刊登「
        網安科技前五月每股純益十二元」、「網安科技股價一七五元／股，即日起
        至股票發放止」等資訊，）這些資訊都是乙○○交給我的等語（詳台北市調
        查處第五頁至第十頁），顯見被告乙○○明知網安公司財務狀況不佳，卻仍
        提供不實財務資訊給被告癸○○，而被告丁○○於不特定人打電話查詢網安
        公司財務狀況時，亦佯稱：公司財務狀況很好云云，顯有共同施用詐術使不
        特定人陷於錯誤之行為甚明。
    ４、再證人林文賢於八十九年二月二十一日自字案調查時證稱：八十七年十一月
        一日至八十八年十月上旬，我在公司做業務，及電腦輸入等工作，廣告是我
        們負責打的，而文稿是癸○○拿來的，廣告下方之電話是是我加上去的。因
        為當初為了要讓客戶可以對此有回應，故老板要我加上去的，是北朝電話，
        有關產品之簡介說明從不必經癸○○蓋章，但她都有看過，內容之說明也不
        必經她蓋章，只有關於公司內部之公告方須經她蓋章，是因黃賢正女兒進來
        ，我才不再做文書之職等語（詳自字卷一第七二頁至第七五頁正面），顯見
        廣告是癸○○刊登無誤，從而被告癸○○事後改稱：登報是公司員工自行作
        主，伊事先不知情云云，顯為卸責之詞，亦不可信。
    ５、再告訴人周偉明等人一再陳稱是購買網安公司八十八年度增資股，再參酌另
        案被告乙○○及癸○○所簽立之合約書載為「乙○○為網安公司八十八年增
        資股務代言人」，顯見被告丁○○等人所出售者為網安公司八十八年度增資
        股，而非另案被告乙○○等人所指之網安公司八十七年增資股甚明，併此敘
        明。
五、綜上所述，被告丁○○明知網安公司於八十八年四月間尚未通過增資案，亦明知
    網公司財務狀況不佳，竟於知悉其夫即另案被告乙○○與癸○○簽訂公開銷售網
    安公司八十八年增資股時，基於共同犯意聯絡，於不特定人打電話至網安公司查
    詢網安公司財務狀況時，皆佯稱：財務狀況很好，獲利頗佳云云，使不特定投資
    者陷於錯誤，且明知網安公司並未授權財務部印製領股憑條，竟為取信不特定投
    資者，應乙○○要求製作業務登載不實文書領股憑條，並交予乙○○轉交癸○○
    ，用以取信不特定投資人，均有施用詐術甚明，並有領股憑條、鑫報、網安客戶
    資料表附在卷可證，罪證明確，被告丁○○辯稱：未製作領股憑條及不知乙○○
    等人出售網安公司八十八年度增資股云云，委不足採。
乙、被告壬○○部分：
一、訊據上訴人即被告壬○○矢口否認有前揭犯行，辯稱：金門地區投資人黃木榮、
    張憶澎、關文從等人以一百一十元至一百三十五元之高價購買之網安公司股票，
    係由金門地區之甲○○出售，與伊無涉，伊雖名義上擔任北朝公司金門處長職務
    ，實則做些打雜跑腿等工作，係甲○○私擅利用伊之帳戶存入前開股款，再由該
    帳戶提領股款匯至台灣癸○○之帳戶，被告事後始知情，再雖有收購金門酒廠認
    股權利書，但不知癸○○要轉售給不特定人云云。
二、經查：
    １、被告壬○○(1)於八十八年九月八日偵查中供稱：我在北朝公司任處長，負責
        在金門搜集資料賣股票等語（詳第一七一八號他字卷第七十頁反面），(2)於
        八十八年十一月九日調查中供稱：我確實有陪同乙○○於今（88）年五月在
        金門浯江大飯店召開網安公司說明會，我在場也曾幫乙○○補充說網安公司
        確實有經營遠景，張憶澎（即甲○○配偶）等人在聽過我和乙○○在金門浯
        江大飯店的說明會後，有分別匯款至我金門信用合作社營業部00000-0-0帳
        戶內，購買網安公司股票，總共向我買了三百一十三張股，價格有九十八元
        、一百一十元、一百卅五元三種等語（詳台北市調查處第四九至第五九頁）
        ，顯見被告壬○○坦承有陪同乙○○等在金門浯江飯店召開網安公司說明會
        及替癸○○收購網安公司股票等情。
    ２、告訴人甲○○於(1)九十年四月三日原審調查時指述稱：網安公司股票八十八
        年五月份的時候購買的，在說明會後的三、四天我從越南回來之後買的，我
        總共買了八十幾張股票，總金額是九百多萬元，八十幾張是分兩次購買，後
        來這些股票沒有賣出去，因為我們拿到的股票還沒有完成過戶手續，我當時
        候錢是匯給壬○○先生在金門的戶頭，股票沒有要轉賣，我們想長期持有，
        我們買股票都是與壬○○接洽的，我並沒有借用楊偉忠他的戶頭等語（詳原
        審卷一第一Ｏ五至一Ｏ七頁），(2)於九十一年四月二十二日本院調查時指稱
        ：北朝他們有開說明會，我跟我太太有去聽，當場只有一個人買，我並沒有
        買，第二次有乙○○、壬○○都有去會場，壬○○在說明，乙○○在場，我
        是替我同事匯股款，大概匯多少張我不記得，錢是拜託我太太去匯的，沒有
        退佣的事，金門的股票都是壬○○在接洽的，股款憑條是壬○○帶來給我們
        ，我們就憑這個去換股票，有些是楊某發的，有些是我認識的人，我就去發
        ，金門酒廠是壬○○夫婦去收購，我有賣，也拿到一萬五千元，股款憑票原
        本，他拿股票給我們時，就把原本收回去了，我是怕他耍我，所以我才影印
        ，我在九十八元時買三十張，一佰一十元時，又買六十三張，總共九十三張
        等語（詳本院卷一第二七九頁至二八三頁），顯見告訴人甲○○亦指稱：被
        告壬○○與乙○○曾在金門召開網安股票說明會，並向被告壬○○購買網安
        股票甚明，再壬○○亦不否認甲○○等人購買之股票是匯入伊帳戶後，再轉
        匯給癸○○一事，且依據北朝公司存款帳戶，有多筆匯款均是被告壬○○匯
        入，此有北朝公司華南銀行存摺影本一份附卷可證（詳調查處附卷第四九至
        五二頁），若如被告壬○○所辯，是甲○○在替北朝公司賣網安公司股票，
        則甲○○當可直接匯款給北朝公司，又何必先匯入被告壬○○帳戶，再由壬○○轉匯給北朝公司？顯見應是被告壬○○在金門替癸○○等人販賣網安公
        司增資股甚明。
    ３、另購買網安公司股票之張純華（原名張憶澎）(1)於八十八年九月十日調查時
        供稱：我有認購『網安公司』之『增資新股』係於本（88）年五月間向『北
        朝公司』壬○○購買，總共購買三萬股，每股新台幣（下同）一百一十元，
        我購買上述增資新股計三百三十萬元，逕匯入金門信用合作社壬○○之帳戶
        內，八十八年五月北朝公司總經理癸○○、顧問黃賢正、網安公司執行董事
        乙○○由壬○○陪同，在金門『浯江大飯店』召開說明會，並宣稱網安公司
        前景良好，購買該公司股票將有豐厚的利潤，渠預估近幾年內可獲利數倍，
        且在六月三十日之前投資人一定可以拿到股票，如果投資人不放心，可於拿
        到股票後，以每股購買金額加十元贖回，請投資人放心。渠等並未說明該增
        資案並不存在或未確定，於八月初將我們之股條收回，並拿網安公司之增資
        新股股票交給我們投資人，唯該股東之過戶手續並不完整，所以我們拒絕接
        受等語（台北市調查處第51頁反面至第52頁反面），(2)於九十年五月二十九
        日原審：我認識壬○○先生因為他是金門人士透過朋友認識的，癸○○小姐
        是開說明會的時候認識的，我的朋友帶他來我的家裡，要收購金門酒廠的權
        利，來介紹我與他認識，後來壬○○有告訴我們說有一檔股票非常好可以賺
        錢，他告訴我們有辦說明會可以去聽，當時候並且有登報紙（庭呈金門日報
        的影印資料時間是在八十八年四月二十日到四月二十二日這段期間），後來
        我與我的朋友一起去聽說明會的，因為我先生當時去越南玩，所以就沒有去
        聽說明會，說明會上有乙○○、癸○○、黃賢正等人上台說，壬○○夫婦負
        責發放點心招待，說明會除了四月二十二日這場外，還有在瓊林村還有一場
        說明會也是壬○○跟我講的，詳細地點是在瓊林但是時間我忘記了，第二場
        的說明會我有帶我先生去聽說明會，他答應我們六月二十五日就可以拿到股
        票，但是卻沒有給我們，所以他們就趕快寫這封信來做說明，說明會現場有
        人馬上購買一張，我有看到乙○○先生馬上開股條蓋鋼印給他，他們是說網
        安公司要上市要增資，來金門推銷是為了分散股權，他有跟我講說我們是增
        資股票的原始股東，增資公司那一檔股票是由癸○○及黃賢正來說明的，他
        們在第一次說明會上，有登廣告，說網安股票未來比廣達的股票還好，並且
        說以後有微軟公司及大財團要收購，以後的價格會在幾十倍以上等語（詳原
        審卷一第三七Ｏ頁至第三七八頁），故由張純華之指述可知，北朝公司去金
        門召開網安股票說明會時，被告壬○○確實在場。
    ４、另證人關文從於八十八年九月十一日調查局指述稱：我有認購網安科技股份
        有限公司之增資新股，係於八十八年五、六、七月間分二次向北朝公司壬○○購買，第一次購買五千股每股九十八元，第二次二萬五千股，每股一百十
        元，我購買上述增資新股總共繳付現金三百二十四萬元交給張憶澎請渠代匯
        給北朝公司壬○○之帳戶內，八十八年五月間；北朝公司一名顧問（姓名不
        詳）由壬○○陪同在瓊林村召開說明會，宣稱網安公司前景良好，購買該公
        司股票將有豐厚利潤，渠並表示如果投資人有所不放心，則該公司將於六月
        廿五日匯款五千萬元至金門，並承諾贖回所發售之股票，渠等並未說明該增
        資案並不存在或未確定等語（台北市調查處第五六頁反面至第五七頁反面）
        ，是關文從已明確指述向被告壬○○購買網安股票，僅是透過甲○○妻子張
        憶澎代為匯款而己甚明。
    ５、再證人黃木榮於八十八年九月九日在調查局指述稱：我有認購網安科技股份
        有限公司之增資新股，係於八十八年五、六、七月間分三次向北朝公司壬○○購買，第一次購買二萬一千股每股九十八元，第二次二萬七千股，每股一
        百十一元，第三次三千股每股一百三十五元，我購買上述增資新股總共繳付
        現金五百四十三萬元交給張憶澎由他幫我匯入壬○○之帳戶內，本年六月間
        （詳細日期記不清楚），北朝財經顧問有限公司總經理癸○○，網安科技股
        份有限公司執行董事乙○○由壬○○陪同在金門浯江大飯店召開說明會，宣
        稱網安科技公司經營成效良好，購買該公司股票預估在民國九十年將可獲利
        二、三倍以上，如果該增資股票通過，該公司將可以每股加九十元購回，劉
        某等人並未說明該增資案並不存在或未確定，壬○○於八月初有將網安公司
        之增資新股股票交給我，唯該股票過戶手續並不完整，如買賣過戶之印章未
        蓋，所以我們拒絕接受，癸○○於八月中旬來金向我們說明一定會在九月廿
        九日之前將網安公司之股票（老股）如數交給我們，我認購該股票之股條已
        交給壬○○等語（台北市調查處第五十八頁反面至第五十九頁反面），是黃
        木榮亦明白指述向壬○○購買網安公司股票及壬○○有參與北朝公司在金門
        說明會堪明。
    ６、告訴人林仲宏於九十一年三月十八日於自字案指述稱：我們學校的同事林雪
        鳳對我們說這家股票不錯，我就去金門的浯江飯店參加說明會，在場的有黃
        先生、劉小姐（當庭指認癸○○、黃賢正），其他人我不太確定，但我有名
        片，（當庭提出壬○○、乙○○、癸○○之名片），主要講網安的股票，那
        時還沒有提到喬福，喬福是之後的事情，酒廠的部分也是後來才提到的，但
        我沒有錢了，所以沒買，他們有提出網安的金鑰匙，是關於保密的功能，我
        覺得前途很看好。另外還有一本資料，好像是劉小姐拿給我的，給錢之後，
        他們拿股條給我，是壬○○他拿給我的，錢網安的部分，金門地區是交給壬○○，喬福的部分我則交給黃賢正等語（詳自字第四五號卷五第五頁至第十
        一頁）。
    ７、按在金門購買網安公司八十八年增資股股票之甲○○、關文從、黃木榮及林
        仲宏等人均已詳細指述被告壬○○有參與北朝公司在金門召開募股說明會之
        經過及向壬○○購買股票，自壬○○處取得領股憑條等情，且參酌證人甲○○所指出之福建省金門縣金門日報八十八年四月二十三日所刊登之北朝財經
        廣告，其上刊載「網安科技是未來新股王，浯江飯店地下室，聯絡電話Ｚ0
        00000000號楊先生洽」（詳本院卷一第二九九頁），顯見認被告壬○○確實有參與銷售網安公司股票無誤，否則豈會在報紙上刊登自己聯絡電
        話？甚至於八十八年六月二十九日還發函載明「本人代表北朝公司恭喜您『
        網安』是檔可遇不可求的股票」，此有被告壬○○親自書立之聲請書一份附
        卷可證（詳第一六七九二號偵查卷第三六頁），從而被告壬○○及癸○○辯
        稱：是甲○○在金門負責販賣網安公司股票云云，顯為卸責之詞，委不可採
        。
三、再查：
    １、被告壬○○於八十九年一月十三日在自字案供稱：推薦金門酒廠股票有傭金
        ，包括收購費用每個人頭是一萬二千五百元，我共收購約四百多張，每張權
        利書有多少股票不一定，我們是以人頭數來計算的，每個人頭分出的權利一
        樣多，所以傭金才會一樣，要當人頭要年滿二十歲，且在金門住滿二年是條
        件，我給人頭多少錢不一定，人頭給我切結書，上頭一律寫我們付給他一萬
        五千元權利金，錢是由公司匯給我，我再付出去，故我付出去的包含一萬五
        千元及一些幫我找人頭等人的一些雜項支費，有切結書，我們將來可去找他
        們收繳款單，與人頭間的罰則是，人頭必須配合辦理過戶，否則要罰幾倍，
        給人頭一萬五時尚未拿到繳款書等語（詳第四五號自字卷一第三八至四十頁
        ），後於八十九年一月二十日於自字案供稱：我受劉小姐委託去金門收購人
        頭的權利書，均有正本，我收集人頭，然後公司提供契約書，空白契約書我
        交給那些幫我找人頭的人，如許文漢、陳思正等人，我親自遊說人頭的件數
        很少，我自己去找的人頭很少，我給幫我找人頭的人每人三千或五千元不等
        ，剛開始收購時較困難，故以較高價錢請人幫忙找，看報紙知道金門酒廠要
        釋股，我和劉小姐約定每份權利書為二萬二千五百元，一萬五千元去買，尚
        有差額可為我的利潤。金門日報曾登過廣告，有人願以更高的價額去收購等
        語（詳第四五號自字卷一第五五頁），再於九十年四月二十六日於原審供稱
        ：我是八十八年（過完農曆年後）去金門收購酒廠的權利書，我總共收了四
        百多個權利書，劉小姐給我一個是兩萬兩千五元，我請別幫我收，我給他們
        的價格有五、六千元，也有三千元的，我是金門人所以到金門的次數很多等
        語（詳原審卷一第二二四頁），於九十年五月十一日於原審供稱：我從頭到
        尾，只是去幫癸○○去收購金門酒廠的權利書而已，我向他們以一人一萬八
        千元收購，我可以賺四千五百元，我拜託甲○○以一萬八千元的價格去收購
        ，但是癸○○是以二萬二千五百元的價格請我收購，所以我可以賺四千五百
        元等語（詳原審卷一第三二八頁至第三三Ｏ頁），顯見被告壬○○一再供承
        有替北朝公司收購金門酒廠認股權利書無誤。
    ２、另案被告癸○○於八十九年一月十三日於自字案供稱：是壬○○推薦金門酒
        廠釋股，並幫我收權利書，當時報章雜誌均有報導此一消息，因他想說推薦
        給我們，若有賺，將來一份權利書我欲給他五千元左右傭金，我是以一份權
        利書為1.5張股票之金額給他仲介費，我們有在辦公室訂契約書，談了幾次
        後我們才訂契約書，我記得未記載合約期間長短，我是八十八年二、三月時
        和他簽約，是在過年後約個把月的時間和他訂約的，合約本身沒訂期限，但
        保證他要兌現，否則將來要罰他加倍，我一張給他是二萬二千元，以上的錢
        是傭金加上收購的訂金共二萬二千元，他給我繳款書及權利書，而我無庸再
        付其他錢，共收購450至460張左右，我從三月收購到五月便停止了等語（詳
        第四五號自字卷一第三五頁至第四一頁），核與被告壬○○供述相符，堪認
        被告壬○○有受癸○○委託代為收購金門酒廠權利書。
    ３、告訴人甲○○於九十年五月十一日原審調查時：金門人若戶口設在金門的話
        有消息說可以購買金門酒廠的股票，有許多人要購買我們的權利（我們會簽
        署一張權利讓渡書給他們），一張讓渡書的話，剛開始只有幾千元，到最後
        也有賣到五、六萬元，我與老婆及家人的部分好像賣給北朝，權利讓渡書只
        有一份，被北朝收走了，我們並沒有留，北朝當時候是壬○○先生來收購的
        ，是因為收購金門酒廠才認識的，我只是負責介紹親友給他認識，讓渡人要
        蓋手印，楊先生也要看過是本人後才親手拿錢給讓渡人，我只是介紹我的家
        人而已並沒有介紹其他人等語（詳原審卷一第三二四頁至第三三四頁），堪
        認被告壬○○確實有收購金門酒廠權利書無疑。
    ４、雖被告壬○○辯稱：不知癸○○收購金門酒廠權利書後有轉售予不特定之人
        云云，按雖非被告壬○○向不特定人出售金門酒廠權利書，惟癸○○為北朝
        公司負責人，被告壬○○當時已知癸○○等人在販售網安公司未上市股票，
        則癸○○收購金門酒廠權利書，總不會是為自己個人投資，其目的何在，當
        非常清楚，若非被告壬○○替癸○○收購金門酒廠權利書，被告癸○○等人
        又如何對不特定之人販售金門酒廠股票？並有認股權利轉讓合約書、臨時收
        據附卷可證，是被告顯與癸○○等人有共同犯意聯絡甚明。
    ５、告訴人己○○、趙素靜均曾任職北朝公司，擔任襄理一職，除有上蓋有渠等
        職務章之客戶資料表在卷可稽外，復據渠二人於原審調查時所自承，另案被
        告癸○○則係北朝公司之負責人，除有北朝公司之公司查詢資料在卷可稽，
        亦據其所自承（見前揭市調處筆錄），另案被告黃賢正則係北朝公司之顧問
        ，亦據另案被告癸○○、被告壬○○於本院八十九年自字第四十五號案調查
        時供稱甚詳（見該案卷第一卷八十九年一月十三日訊問筆錄），又丙○○、
        林天明、蔡秀聆、鄭正忠等人，亦分別在北朝公司任職，並擔任專業經理人
        、襄理、諮詢顧問等職務，除據告訴人己○○、趙素靜所自承外，復有渠等
        之名片附於原審卷第三卷可稽，足見另案被告癸○○、黃賢正二人、告訴人
        己○○二人、鄭正忠、丙○○、趙素靜、林天明、蔡秀聆等人，就前揭犯行
        均與被告壬○○有共同之犯意聯絡與行為分擔甚明，而被告乙○○及丁○○
        就網安公司股票部分因與癸○○有共同犯意聯絡，亦為共同正犯；至告訴人
        甲○○部分，雖被告壬○○多次供稱：證人甲○○亦係北朝公司之協理云云
        ，然已據證人甲○○之否認，而亦任職北朝公司之己○○、趙素靜二人亦供
        稱：在北朝公司未聽過證人甲○○，是網安公司出事後，李某才來北朝公司
        等語，此外復查並無其他積極證據足以證明證人甲○○亦曾任職北朝公司協
        理，自無法僅憑被告壬○○之供述、及名片即遽認證人甲○○與渠等有共同
        之犯意聯絡與行為分擔。
四、至網安公司有無增資，詳細增資計劃內容，因被告壬○○僅為癸○○所屬北朝公
    司員工，替癸○○販售未上市股票或收購未上市股票，根本無從知悉，是公訴人
    認被告壬○○亦明知網安公司無增資及明知網安公司增資案內容，顯屬推測之詞
    ，是並無證據足以證明被告壬○○明知乙○○、癸○○及丁○○等人有施用詐術
    及明知領股憑條為假等情，故被告壬○○就癸○○等涉犯犯詐欺取財及行使業務
    登載不實文書罪部分，尚難認有共同犯意聯絡及行為分擔，特此敘明。
五、綜上所述，被告壬○○未經證期會同意販賣網安公司領取股票之證書及金門酒廠
    之證書部分犯行堪以認定。
丙、適用法律部分：
一、按依公司法、及證券交易法之規定，公開發行股票之方式，有三種，即募集設立
    公開發行新股、現金增資公開發行新股、及補辦公開發行等，次按八十六年五月
    七日總統令修正公布（以下均同）之證券交易法第六條：「本法所稱有價證券，
    謂政府債券及公開募集、發行之公司股票、公司債券及經財政部核定之其他有價
    證券」、第七條：「本法所稱募集，謂發起人於公司成立前，或發行公司於發行
    前，對非特定人公開招募股份或公司債之行為」、第二十二條第一項：「有價證
    券之募集與發行，除政府債券或經財政部核定之其他有價證券外，非經主管機關
    核准或向主管機關申報生效後，不得為之」、第三項：「第一項規定於出售所持
    有之公司股票、公司債券或其價款繳納憑證、表明其權利之證書或新股認購權利
    證書、新股權利證書，而對非特定人公開招募者，準用之」等規定，參之前揭規
    定，該法特於第六條著有何謂「有價證券」專條之立法解釋，卻又於第二十二條
    第三項另外規定「公司股票」，則解釋上，依其立法意旨，乃將「有價證券」、
    及「公司股票」所包括之範圍，有所區分，亦即所謂「有價證券」，應僅包括「
    公開募集、發行」之股票，而所謂「公司股票」，則不限於「公開募集、發行」
    之股票，尚包括「非公開募集、發行」之股票，亦即已「公開募集、發行」公司
    之股票固屬於前揭證券交易法所規範之有價證券，「非公開募集、發行」公司之
    股票，依該法第二十一條第三項之規定，並非排除在該法之規範範圍，準此，除
    未經證期會核准即對不特定人公開銷售公開發行公司股票，而擅自經營證券商之
    業務，參諸證券交易法第十五條、第十六條、第十八條、第二十二條第三項，當
    然有證券交易法第一百七十五條之適用外，如未經證期會之核准或向證期會申報
    生效，而對非特定人公開銷售未公開募集、發行公司之股票者，雖非該法所規定
    之證券商業務，然參之該法第二十二條第三項規定及前揭所述，則仍有該法第一
    百七十五條之適用；又按第二十二條第三項將證券交易法得以規範之範圍，細分
    為公司股票、公司債券或其價款繳納憑證、表明其權利之證書或新股認購權利證
    書、新股權利證書，所謂新股認購權利證書乃指據以行使認購新股權利之證書，
    如公司法第二百六十七條，由公司發給員工、股東用以表彰其新股認購權利之證
    書是也，所謂新股權利證書，則係認購新股或者獲得新股分配後，因為公司須變
    更章程，才能發行新股，為恐時間稽延，損害投資人權益，而事先發行之表彰新
    股權利之證書，此乃認購新股或受分配新股後之事，例如公司法第二百四十條、
    第二百四十一條之規定，增資發行新股後，於上市買賣前所先印製表彰股東權之
    證書，所謂價款繳納憑證，包括政府債卷、股票、公司債卷以及經財政部核定之
    其他有價證券之繳納憑證，而投資人可持該憑證以換發正式之證券；至表明權利
    證書，乃係一概括之規定，以便適時擴張各種新投資類型；查：
    １、金門酒廠實業股份有限公司、網安公司均未曾向證期會申請辦理股票公開發
        行、及發行新股申報（請）案件，有該會九十年九月十日（九○）台財證（
        一）第一二九五○○號函附於原審卷可稽，則參諸證券交易法第六條之有價
        證券之定義規定，前揭公司所發行股票、價款繳納憑證、表明其權利之證書
        等，自非係該法第六條所規定之有價證券，依前揭所述，自應適用該法第二
        十二條第三項，準用同條第一項之規定。
    ２、北朝公司乃由被告壬○○至金門地區搜購金門縣民同意轉讓金門酒廠釋股計
        劃中，金門縣民得以優先認股之權利，已如前述，而北朝公司向不特定之投
        資人公開銷售時，並非係交付金門酒廠之股票，僅交付載明：「茲收到．．
        ．購買金門酒廠股票．．張，總額新台幣．．．元整，恐空口無憑，特立字
        據為證」之「臨時收據」，而該臨時收據或有註明「收到股票交回收據」等
        語，或須由投資人再簽立「股票領取證明」，有該臨時收據、股票領取證明
        等資料附於告訴人周偉明等七十七人之告訴狀可稽，顯見北朝公司向不特定
        之投資人所公開銷售，乃係得以向北朝公司領取前揭金門縣民得以優先認股
        之股票之價款繳納憑證。
    ３、北朝公司向不特定公開銷售網安公司八十八年度增資股票時，並非立即交付
        該公司之增資股票，而係交付前揭所述之領股憑條（內容已如前述），顯見
        北朝公司向不特定之投資人所公開銷售，乃係得以向網安公司領取八十八年
        度增資股票之權利證書。
二、故核被告丁○○係犯刑法第二百十六條、第二百十五條、第三百三十九條第一項
    之罪，復違反八十六年五月七日修正公布之證券交易法第二十二條第三項、第一
    項之規定，而犯有同法第一百七十五條之罪；被告壬○○係違反八十六年五月七
    日修正公布之證券交易法第二十二條第三項之規定，而犯有同法第一百七十五條
    之罪；按證券交易法第一百七十五條，業已於八十九年七月十九日及九十一年二
    月六日修正公布，是行為人犯後法律已有變更，經比較該法第一百七十五條修正
    前、修正後，有關刑度之規定，以修正前之刑度較有利於被告等人，依刑法第二
    條第一項但書之規定，應適用最有利於被告之修正前（即七十七年一月二十九日
    ）證券交易法第一百七十五條之規定；被告丁○○明知為不實之事項，而登載於
    其業務上作成文書之低度行為，為行使該文書之高度行為所吸收，不另論罪；又
    被告丁○○所填寫、製作之前揭領股憑條，經核並非係刑法第二百零一條所規定
    之公債票、公司股票或其他以實行券面所表示之權利，且必須以占有該券為其特
    質之有價證券，僅係被告丁○○業務上所作成之文書，是公訴人認被告丁○○涉
    犯刑法第二百一條第一項之偽造有價證券罪嫌云云，尚有未洽，惟公訴人所起訴
    之侵害事實與訴之目的同一，自應予以變更法條；公訴人雖未論及未經證期會核
    准或申報生效，而對非特定人公開銷售為北朝公司搜購金門縣民同意轉讓金門酒
    廠釋股計劃中，金門縣民得以優先認股之權利，供北朝公司向不特定之投資人公
    開銷售得以向北朝公司領取前揭金門縣民得以優先認股之股票之價款繳納憑證之
    犯行，然該部分事實與公訴人起訴之被告壬○○犯罪事實既具連續犯之裁判上一
    罪，應為起訴效力所及，自在本院所得審理之範圍；被告丁○○就前揭犯行，與
    另案被告乙○○、癸○○有犯意聯絡與行為分擔，為共同正犯，並就違反證券交
    易法部分與被告壬○○、另案被告癸○○、黃賢正、己○○、丙○○、趙素靜、
    林天明、蔡秀聆、鄭正忠等人，有犯意聯絡與行為分擔，亦為共同正犯，被告壬○○就違反證券交易法部分與另案被告癸○○、黃賢正、己○○、丙○○、趙素
    靜、林天明、蔡秀聆、鄭正忠等人，有犯意聯絡與行為分擔，亦為共同正犯，被
    告丁○○利用不知情己○○代填領股憑條，為間接正犯，被告丁○○先後多次行
    使業務上登載不實之文書，而供另案被告乙○○、癸○○先後多次對非特定人公
    開銷售未公開募集、發行且亦未經證期會核准或申報生效具有領取股票權利之證
    書，向前揭不特定投資人詐取股款，時間緊密，犯意概括，所犯構成要件相同，
    均為連續犯，應分別依刑法第五十六條之規定，以一罪論，並加重其刑；被告壬○○先後多次對非特定人公開銷售未公開募集、發行且亦未經證期會核准或申報
    生效得以向網安公司領取八十八年度增資股票之權利證書、及為北朝公司搜購金
    門縣民同意轉讓金門酒廠釋股計劃中，金門縣民得以優先認股之權利，供北朝公
    司向不特定之投資人公開銷售得以向北朝公司領取前揭金門縣民得以優先認股之
    股票之價款繳納憑證之犯行，時間緊密，犯意概括，所犯構成要件相同，為連續
    犯，依刑法第五十六條之規定，依其犯罪情節，以違反非經主管機關核准或向主
    管機關申報生效後，不得對非特定人公開銷售所持有之表明具有領取股票權利之
    證書罪處斷，並加重其刑；被告丁○○所犯之刑法第二百十六條、第二百十五條
    、第三百三十九條第一項之罪，復違反八十六年五月七日修正公布之證券交易法
    第二十二條第三項、第一項之規定，而犯有同法第一百七十五條之罪；另被告壬○○所違反八十六年五月七日修正公布之證券交易法第二十二條第三項之規定，
    而犯有同法第一百七十五條之罪，多罪之間，有方法結果之牽連關係，均依刑法
    第五十五條之規定，被告丁○○應從較重之刑法第三百三十九條第一項之詐欺取
    財罪處斷，被告壬○○則應從較重之違反非經主管機關核准或向主管機關申報生
    效後，不得對非特定人公開銷售所持有之表明具有領取股票權利之證書罪處斷。
三、原審論罪固非無見，惟原審將被告丁○○之施用詐術犯罪時間認定在八十八年六
    月二日網安公司決定增資內容之後，惟被告乙○○及癸○○簽訂包銷合約書是在
    八十八年四月六日，而許多不特定人皆是在八十八年四、五月間購買網安公司增
    資股，且曾向被告丁○○電詢網安公司財務狀況，是原審認定被告丁○○所施用
    之詐術方法，顯然有誤，被告丁○○就不實廣告部分，與被告乙○○及癸○○間
    ，顯有犯意聯絡及行為分擔，且被告丁○○就違反證券交易法部分與被告壬○○
    等人亦有犯意聯絡，原審卻未就此部分與壬○○間論述共同正犯關係，亦有未洽
    ，至被告壬○○部分，因公司法第十五條第一項「公司不得經營登記範圍以外之
    業務」，已經於九十年十一月十二日修正公告廢止，原審就被告壬○○此部分另
    論公司法第十五條第三項之罪，顯有未洽，惟公司法未經公訴人起訴，爰不另為
    無罪之諭知，併此敘明，從而被告二人否認犯罪提起上訴，雖無理由，惟原判決
    既有可議之處，自應由本院將原判決撤銷，爰審酌被告二人均極力否認、飾詞卸
    責，對社會金融秩序違害甚大，皆未賠償被害人，被告丁○○詐欺所得金額甚鉅
    ，被告壬○○獲利非多等一切情狀，分別量處如主文所示之刑，以資懲儆。
四、公訴意旨略以：被告壬○○與被告丁○○、另案被告乙○○、癸○○等人共同基
    於犯意聯絡，由另案被告乙○○先於八十八年四月六日與北朝公司負責人癸○○
    簽訂增資股務販售代銷契約，並由被告丁○○假公司股務室之名，製作並加蓋股
    務章於不實之八十八年增資股領股憑條，再交付予其時已任告訴人網安公司執行
    董事之其夫被告乙○○；被告丁○○、壬○○二人與另案被告癸○○、乙○○等
    人明知告訴人網安公司八十八年度增資七百萬股尚未經主管機關核准，乃為使股
    價飆漲，於同年五月間即廣為散布告訴人網安公司係「未上市新股王」、「股價
    及利潤：每股二一八元」、「預估上市掛牌時，承銷價至少為五百元／股」等誇
    大不實之消息，誘使不知情之社會大眾誤信告訴人網安公司確有增資，被告壬○○並於八十八年五月間，夥同另案被告乙○○、癸○○等人前往金門地區，並假
    金門浯江大飯店召開說明會，宣稱告訴人網安公司前景良好、購買網安公司股票
    將有豐厚的利潤，預估近幾年內可獲利數倍，且在八十八年六月三十日前，一定
    可拿到股票等不實之內容，使投資人誤以為真，被告壬○○尚涉有刑法第二百零
    一條第一項偽造有價證券、第三百三十九條第一項之詐欺取財罪嫌云云；惟查：
    被告壬○○僅係北朝公司之金門聯絡處處長，公司之經營決策亦非由其負責，故
    就被告乙○○、癸○○簽約內容及刊登廣告等均非被告壬○○所能決定，亦非被
    告壬○○有能力加以了解，故被告壬○○此部分犯行，尚屬不能證明，惟與本院
    判決有罪部分，有牽連犯裁判上一罪關係，爰不另為無罪判決之諭知。
五、移送併辦審理部分（包括台灣台北地方法院檢察署八十九年度偵字第一八一九五
    號、九十年度偵字第九六四○號部分、九十年度偵字第一六六五六、一六七九二
    號），關於被告壬○○收購金門酒廠權利書及出售金門酒廠權利書部分與公訴人
    起訴本院判決有罪部分，有連續犯裁判上一罪關係，已一併審酌如前，附此敘明
    。至於被告壬○○及丁○○出售喬福電訊網路股份有限公司（以下簡稱為喬福公
    司）股票部分，因無人指述向壬○○購得喬福公司股票（告訴人林仲宏指述向黃
    賢正購買），而丁○○雖為喬福公司董事，然無證據證明被告乙○○出售喬福公
    司股票部分，被告丁○○有事前知悉或參與，故關於喬福公司部分，與本院自無
    連續犯裁判上一罪關係，自應退回由檢察官另行偵辦，再移送併辦認被告二人尚
    涉有其他罪嫌（詳如後述），惟本院並無證據證明被告二人涉有如後述之各該罪
    嫌，原應為被告二人無罪之諭知，惟未據檢察官起訴，當退由檢察官另行依法偵
    辦，茲分述如下：
    １、另案被告乙○○係透過被告王煥章之居間，於八十八年三月八日以每股十二
        元之金額購得告訴人網安公司股東林蔚東及施瑞東名下之股份計十萬股，而
        成為告訴人網安公司之股東，隨即由另案被告王煥章於八十八年四月十五日
        主持董監事會議期間，推薦另案被告乙○○以「遞補」原董事林蔚東資格之
        方式成為董事，並由被告丁○○利用擔任告訴人網安公司財務經理之機會，
        與另案被告王煥章、乙○○、林東立共同持公司印鑑及虛偽不實之股東會議
        紀錄，持以向台北市政府建設局申辦公司登記，使不知情之審核人員登載於
        職務上掌管之「變更登記事項卡」等文件，因認被告丁○○尚涉有違反公司
        法第九條第二項之登記不實罪、刑法第二百十六條、第二百十五條之行使業
        務上登載不實罪、第二百十四條使公務員登載不實之文書罪嫌云云，查：
      前揭事實，雖經台灣台北地方法院檢察署檢察官處分不起訴（八十九年度偵
        字第四一二六號），然告訴人網安公司聲請再議，經台灣高等法院檢察署發
        回續行偵查，現尚未確定，業經本院向該署各承辦股書記官查明在卷，是此
        部分自無刑事訴訟法第三百零三條第四款之適用，合先敘明。
      被告丁○○並無參加告訴人網安公司之董事、監察人聯席會議，除據另案被
        告王煥章於檢察官偵查時供稱甚詳外，並有前揭各該會議紀錄並無被告丁○○之簽到可稽，則對於另案被告乙○○經告訴人網安公司於八十八年四月十
        五日之董事、監察人聯席會議推舉為董事之情，是否知悉？其推舉過程是否
        有參與？確屬可疑。
      被告丁○○於前揭時間擔任告訴人網安公司之財務經理，負責該公司財務、
        股務等事宜，則有關於告訴人網安公司決策核心改組之事，豈能強令該公司
        之財務經理均須明瞭，是縱使前揭登記之申請，是由被告丁○○將告訴人網
        安公司前揭會議資料交由會計師處理（業據另案王煥章證稱屬實，同前揭偵
        查筆錄），亦係被告丁○○依時任告訴人網安公司董事長之另案被告王煥章
        之指示辦理，是縱使前揭變更董事登記之申請有何不法之情事，然基上所述
        ，實無積極證據足以證明被告丁○○有何犯意聯絡與行為分擔，而應以前揭
        罪嫌論處。
    ２、被告丁○○明知告訴人網安公司股東會於八十八年四月十七日並未決議「增
        資七百萬股，每股十六元」，竟將該虛偽不實之事項登載於其業務上掌有之
        股東會議紀錄，因認被告丁○○尚涉有刑法第二百十六條、第二百十五條之
        行使業務上登載不實文書罪嫌云云，查：
      前揭事實，雖經台灣台北地方法院檢察署檢察官處分不起訴（八十九年度偵
        字第四一二六號），然告訴人網安公司聲請再議，經台灣高等法院檢察署發
        回續行偵查，現尚未確定，業經本院向該署各承辦股書記官查明在卷，是此
        部分自無刑事訴訟法第三百零三條第四款之適用，合先敘明。
      告訴人網安公司之股東會確有為前揭增資之決議，已如前述，則前揭股東會
        議紀錄自無虛偽不實。
    ３、被告壬○○明知告訴人網安公司營運不佳，財務狀況不良，且自公司成立以
        來均處於虧損狀態，亦迄未辦理公開發行。詎竟隱匿前揭事實，為推銷告訴
        人網安公司之股票，獲取鉅額暴利，以網安公司誇大不實之財務狀況、營業
        能力及獲利等資訊，以及該公司已通過增資發行新股之決議等與客觀事實不
        符之訊息，以此為詐術，蓄意哄抬股價，使不特定人誤信網安公司之財務狀
        況及營運能力，影響客觀自主之判斷，顯係以虛偽不實之宣傳手段致使告訴
        人等不特定之投資人誤信而以不合理之高價買受告訴人網安公司股票，因認
        被告壬○○尚涉有違反證券交易法第二十條之規定，而犯有同法第一百七十
        一條之罪嫌、刑法第三百四十條之常業詐欺罪嫌，又被告壬○○與另案被告
        癸○○即北朝公司負責人，共同以北朝公司之名義，經營北朝公司登記範圍
        以外之證券商業務，對不特定投資人銷售網安公司、喬福電訊網路股份有限
        公司、金門酒廠之股票，因認被告壬○○尚涉有違反證券交易法第十八條、
        第四十四條之規定，而犯有同法第一百七十五條第一項之罪嫌云云，查：
      被告壬○○本院認並無證據足以證明其有何詐欺取財罪之犯行，已如前述，
        則自亦無刑法第三百四十條之常業詐欺罪之犯行。
      網安公司、金門酒廠實業股份有限公司，並非係公開發行股票之公司，已如
        前述，則參諸前揭所述，八十六年五月七日總統令修正公布之證券交易法所
        規定之「有價證券」，並不包括前揭對非特定人公開銷售未公開募集、發行
        且亦未經證期會核准或申報生效之得以向網安公司領取八十八年度增資股票
        之權利證書、以向北朝公司領取前揭金門縣民得以優先認股之股票之價款繳
        納憑證，亦即前揭犯行，並非在八十六年五月七日總統令修正公布之證券交
        易法第十八條、第二十條、第四十四條之規定範圍，自無法以該罪論處。
據上論斷，應依刑事訴訟法第三百六十九條第一項前段、第三百六十四條、第二百九
十九條第一項前段、第三百條，修正前證券交易法第二十二條第一項、第三項、第一
百七十五條、刑法第十一條前段、第二條第一項但書、第二十八條、第五十六條、第
二百十六條、第二百十五條、第三百三十九條第一項、第五十五條、第三十一條第一
項、罰金罰鍰提高標準條例第一條前段判決如主文。
本案經檢察官吳國南、賴俊雄到庭執行職務。
中      華      民      國      九十一      年    十一    月    十八    日
                              臺灣高等法院刑事第十八庭
                                  審判長法  官  吳      敦
                                        法  官  吳  明  峰
                                        法  官  劉  慧  芬
右正本證明與原本無異。
如不服本判決應於收受送達後十日內向本院提出上訴書狀，其未敘述上訴之理由者並
得於提起上訴後十日內向本院補提理由書（均須按他造當事人之人數附繕本）。
                                        書記官  鎖  瑞  嶺
中      華      民      國    九十一    年     十一     月     十八     日
附錄：本案論罪科刑法條全文
刑法第三百三十九條第一項
意圖為自己或第三人不法之所有，以詐術使人將本人或第三人之物交付者，處五年以
下有期徒刑、拘役或科或併科一千元以下罰金。
刑法第二百十六條、第二百十五條
行使第二百十條至第二百十五條之文書者，依偽造、變造文書或登載不實事項或使登
載不實事項之規定處斷。
從事業務之人，明知為不實之事項，而登載於其業務上作成之文書，足以生損害於公
眾或他人者，處三年以下有期徒刑、拘役或五百元以下罰金。
修正前（七十七年一月二十九日生效）證券交易法第一百七十五條
違反第十八條第一項、第二十二條、第二十八條之二第一項、第四十三條第一項、第
四十三條之一第二項、第四十四條第一項至第三項、第六十條第一項、第六十二條第
一項、第九十三條、第九十六條至第九十八條、第一百十六條、第一百二十條或第一
百六十條之規定者，處二年以下有期徒刑、拘役或科或併科新臺幣一百八十萬元以下
罰金。
